【裁判字號】    98,易,117
【裁判日期】    980212
【裁判案由】    竊盜
【裁判全文】
臺灣彰化地方法院刑事判決               98年度易字第117號
公  訴  人  臺灣彰化地方法院檢察署檢察官
被      告  甲○○
上列被告因竊盜案件，經檢察官提起公訴（97年度調偵字第450
號），本院判決如下：
    主  文
甲○○竊盜，處拘役參拾日，如易科罰金，以新臺幣壹仟元折算
壹日。
    犯罪事實
一、甲○○與乙○○係鄰居，緣甲○○在其位於彰化縣員林鎮○
    ○里○○街7 巷15號住處頂樓因種植花木，缺乏水管接水以
    供澆水，竟基於意圖為自己不法所有之犯意，自民國96年間
    某日起至97年6 月24日止，在相鄰之乙○○位於彰化縣員林
    鎮○○里○○街7 巷13號之住處頂樓（頂樓係互通、無圍牆
    間隔）不鏽鋼水塔處，以自備椅子墊高，並持水桶舀水塔內
    自來水之方式，約每星期1 次，接續竊取乙○○所有之自來
    水多次。嗣於97年6 月24日下午7 時許，乙○○至其上開住
    處頂樓巡視時，發現水塔蓋之鐵絲遭打開，水塔旁擺有1 張
    椅子，現場遺留1 攤積水，而甲○○正拿水桶在澆花等情，
    遂上前詢問甲○○，甲○○乃坦承上情（業經公訴檢察官更
    正犯罪事實）。
二、案經乙○○訴由彰化縣警察局員林分局報請臺灣彰化地方法
    院檢察署檢察官偵查起訴。
    理  由
壹、證據能力部分：
    按被告以外之人於審判外之陳述，雖不符刑事訴訟法第159
    條之1 至第159 條之4 之規定，而經當事人於審判程序同意
    作為證據，法院審酌該言詞陳述或書面陳述作成時之情況，
    認為適當者，亦得為證據。當事人、代理人或辯護人於法院
    調查證據時，知有第159 條第1 項不得為證據之情形，而未
    於言詞辯論終結前聲明異議者，視為有前項之同意，刑事訴
    訟法第159 條之5 定有明文。查本案全部卷證所涵括之供述
    證據及非供述證據，公訴人及被告均不爭執其證據能力，本
    院復衡以該等供述證據作成時之情況，應為適當，是可認後
    述所引用證據之證據能力均無疑義，合先敘明。
貳、本院論罪科刑部分：
一、訊據被告甲○○就其於上開時、地，竊取乙○○所有水塔內
    自來水供己澆花使用等情，迭於警詢、偵查中及本院審理時
    均坦承不諱，且經證人即告訴人乙○○於警詢、偵查中指證
    綦詳，並據證人黃瓊櫻、賴美蓁分別於偵查中證述明確，復
    有現場照片17張、告訴人乙○○之自來水費單等件附卷可稽
    ，足徵被告自白核與事實相符，堪以採信。本件事證已臻明
    確，被告上開竊盜犯行洵堪認定，應依法論科。
二、核被告甲○○所為，係犯刑法第320 條第1 項之普通竊盜罪
    （業經公訴檢察官更正起訴論罪法條）。又按如數行為於同
    時同地或密切接近之時地實施，侵害同一之法益，各行為之
    獨立性極為薄弱，依一般社會健全觀念，在時間差距上，難
    以強行分開，在刑法評價上，以視為數個舉動之接續施行，
    合為包括之一行為予以評價，較為合理，則屬接續犯，而為
    包括之一罪（最高法院86年臺上字第3295號判例意旨可資參
    照）。查被告上開竊盜行為，其竊盜地點均在同一處所，並
    自96年間某日起至97年6 月24日止，以每星期1 次，先後為
    多次竊盜犯行，此多次竊盜犯罪時間之差距甚為密切接近，
    且被害人均為乙○○，所侵害係同一之法益，各行為之獨立
    性極為薄弱，依上開說明，應視為數個舉動之接續施行，合
    為包括之一行為予以評價，較為合理，應屬接續犯，而為包
    括之一罪。爰審酌被告甲○○素行良好，並無前科（參卷附
    臺灣高等法院被告前案紀錄表），因貪圖一時方便，恣意竊
    取他人之自來水，及考量其犯罪之動機、目的、手段、迄未
    能獲得告訴人之諒解，暨衡其年事已高，生活經濟情況非佳
    ，且育有肢體障礙之子（參卷附身心障礙手冊），而犯後尚
    能坦承犯行之態度等一切情狀，量處如主文所示之刑，並諭
    知易科罰金之折算標準，以示懲儆。
據上論斷，應依刑事訴訟法第299 條第1 項前段，刑法第320 條
第1 項、第41條第1 項前段，刑法施行法第1 條之1 ，判決如主
文。
本案經檢察官陳信郎到庭執行職務。
中    華    民    國    98    年    2     月    12    日
                        刑事第七庭    法  官  郭麗萍
以上正本證明與原本無異。
如不服本判決應於收受判決後10日內向本院提出上訴書狀，並應
敘述具體理由；其未敘述上訴理由者，應於上訴期間屆滿後20日
內向本院補提理由書（均須按他造當事人之人數附繕本）「切勿
逕送上級法院」。
告訴人或被害人對於判決如有不服具備理由請求檢察官上訴者，
其上訴期間之計算係以檢察官收受判決正本之日期為準。
中    華    民    國    98    年    2     月    12    日
                                      書記官  吳冠慧
附錄本案論罪科刑法條全文：
中華民國刑法第320條
意圖為自己或第三人不法之所有，而竊取他人之動產者，為竊盜
罪，處5 年以下有期徒刑、拘役或5 百元以下罰金。
意圖為自己或第三人不法之利益，而竊佔他人之不動產者，依前
項之規定處斷。
前二項之未遂犯罰之。


司法院資訊處製作；財團法人民間司法改革基金會備份。
